【裁判字號】    97,監,244
【裁判日期】    970828
【裁判案由】    選定禁治產人監護人
【裁判全文】
臺灣板橋地方法院民事裁定               97年度監字第244號
聲  明  人  乙○○
相  對  人  甲○○
上列當事人間聲請選定禁治產人甲○○監護人事件，本院裁定如
下：
    主      文
聲明駁回。
程序費用由聲明人負擔。
    理      由
一、本件聲明意旨略以：聲請人為相對人之姪女，相對人甲○○
    前經鈞院以97年度禁字第80號裁定宣告為禁治產人在案，茲
    因禁治產人甲○○長期臥病在床，其配偶黃樹邦前於民國96
    年12月2 日死亡，而甲○○膝下無子女，亦無親屬在台，僅
    有相對人配偶黃樹邦之表弟廖有為，然廖有為長期為憂鬱症
    所苦，是禁治產人無民法第1111條所定之法定監護人，亦無
    法定親屬會議會員，無法召開親屬會議，為禁治產人之利益
    ，爰依民法第1132條第2 項之規定聲請法院處理，請求選定
    禁治產人甲○○之姪女即聲請人為禁治產人監護人等語，並
    提出戶籍謄本為證。
二、按禁治產人應置監護人，民法第1110條定有明文；再者，依
    民法第1113條第1 項準用同法第1094條第2 項之規定，未能
    依法定順序為禁治產人定監護人，或為禁治產人之最佳利益
    ，法院得依檢察官、當地社會福利主管機關或其他利害關係
    人之聲請，就其三親等內旁系血親尊親屬、社會福利主管機
    關、社會福利機構或其他適當之人選定或改定為監護人。經
    查：本件聲請人主張其相對人前經本院以97年度禁字第80號
    裁定宣告為禁治產人在案，相對人無法定監護人，亦無法定
    親屬會議會員，無法召開親屬會議選定相對人監護人等情，
    固據聲請人陳述在案，惟依聲請人自陳：伊與相對人係遠親
    關係，但沒有血緣上的關係，相對人家人有人嫁到我母親的
    家族裡，伊與相對人沒有利害關係等語，顯然聲請人與相對
    人間並無任何身分上之利害關係；又聲請人雖提出確認委託
    書，其上載明由相對人配偶黃樹邦之在台親屬委請聲請人負
    責保管相對人配偶黃樹邦之遺產、代支付喪葬及相對人看護
    、生活等相關費用，然此亦係由相對人配偶黃樹邦之在台親
    屬應聲請人要求所簽署，此依證人即相對人配偶黃樹邦表弟
    廖有為到庭證稱：相對人配偶黃樹邦並未委託伊處理相關身
    後事，亦未書立確認委託書予伊，上開確認委託書系聲請人
    要求伊簽署，而相對人配偶之遺書亦未指定何人為其處理相
    對人之事宜等語自明，並有聲請人所提出相對人配偶黃樹邦
    書寫之遺言文件在卷可參，聲請人顯然未受相對人配偶黃樹
    邦委託管理遺產以支付相對人看護、生活等相關費用之事宜
    。是以，聲請人與相對人既無身分上或財產上之法律上利害
    關係，聲請人逕為本件聲請，於法顯然未合，應予駁回。
三、依非訟事件法第21條第1 項前段，裁定如主文。
中    華    民    國    97    年    8     月    28    日
                    家事庭法官  葉靜芳
以上正本證明與原本無異。
如不服本裁定應於送達後10日內向本院提出抗告狀。
中    華    民    國    97    年    8     月    21    日
                          書記官  劉春美


司法院資訊處製作；財團法人民間司法改革基金會備份。
